【裁判字號】    94,訴,2559
【裁判日期】    950126
【裁判案由】    毒品危害防制條例
【裁判全文】
臺灣桃園地方法院刑事判決              94年度訴字第2559號
公  訴  人  台灣桃園地方法院檢察署檢察官
被      告  甲○○
                      之1
上列被告因違反毒品危害防制條例案件，經檢察官提起公訴（94
年度毒偵字第5303號），被告於本院準備程序進行中，就被訴事
實為有罪之陳述，經本院告知簡式審判程序意旨，並聽取公訴人
及被告之意見後，本院合議庭裁定由受命法官獨任依簡式審判程
序審理，並判決如下：
    主  文
甲○○連續施用第一級毒品，累犯，處有期徒刑捌月。扣案第一
級毒品海洛因壹包（含包裝袋壹只，海洛因驗餘淨重零點零公
克，空包裝袋重零點壹玖公克）沒收銷燬之，注射針筒壹支沒收
。
    事  實
一、甲○○前於民國八十九年間因施用毒品案件，經本院以八十
    九年度毒聲字第三０三號裁定送觀察、勒戒後，認無繼續施
    用毒品之傾向，由臺灣桃園地方法院檢察署檢察官於八十九
    年五月二十五日以八十九年度毒偵字第二五三四號不起訴處
    分確定；又於九十年間因施用毒品案件，經本院裁定送觀察
    、勒戒後，認有繼續施用毒品之傾向，再經本院以九十年度
    毒聲字第四一四四號裁定送強制戒治，並由檢察官提起公訴
    ，經本院於九十一年二月一日以九十年度訴字第二０六五號
    判處有期徒刑七月，期間因戒治成效良好而經本院以九十一
    年度毒聲字第五九六號裁定停止戒治，所餘期間併付保護管
    束，惟卻於保護管束期間之九十一年間，再度因施用毒品而
    違反保護管束情節重大，經本院以九十一年度毒聲字第一九
    四八號裁定撤銷前開停止戒治，令入戒治處所繼續施以強制
    戒治，直至九十二年三月二十三日始執行完畢。而其所涉施
    用第一級毒品案件經檢察官提起公訴後，另經本院以九十二
    年訴字第六四九號判處有期徒刑九月確定，於九十二年三月
    二十三日強制戒治執行完畢後，接續執行上開有期徒刑七月
    、九月，至九十三年二月十九日縮短刑期假釋出監，所餘期
    間付保護管束，至九十三年七月五日假釋期滿未經撤銷，視
    為執行完畢。
二、甲○○猶不知所悔悟、戒斷毒癮，於前開強制戒治執行完畢
    釋放後五年內，復基於施用第一級毒品海洛因之概括犯意，
    於九十四年五月中旬某日起至同年八月七日二十三時許，以
    注射針筒注射之方式，在其位於桃園縣大溪鎮下田心子一二
    ０號之一住處內，連續施用第一級毒品海洛因多次。嗣甲○
    ○決心戒毒，於九十四年八月八日中午十二時五十分許，在
    有偵查犯罪權限機關未發覺其有上揭施用毒品海洛因行為前
    ，由其女友陪同主動前往桃園縣政府警察局大溪分局南雅派
    出所，向派出所員警自首，並交出其所有供施用毒品所用之
    第一級毒品海洛因一包（含包裝袋一只，海洛因驗餘淨重零
    點零三公克，空包裝重零點一九公克，海洛因與包裝袋無法
    析離）、注射針筒一支，進而接受裁判。
三、案經桃園縣政府警察局大溪分局報告臺灣桃園地方法院檢察
    官偵查起訴。
    理  由
一、程序部分：本件被告甲○○所犯係死刑、無期徒刑或最輕本
    刑為三年以上有期徒刑以外之罪，亦非屬台灣高等法院管轄
    第一審之案件，其於準備程序中就被訴事實為有罪之陳述，
    經本院告知簡式審判程序之旨，並聽取當事人意見後，經本
    院合議庭依刑事訴訟法第二百七十三條之一第一項規定裁定
    由受命法官獨任進行簡式審判程序，合先敘明。
二、訊據被告對其於上開時間、地點連續施用第一級毒品海洛因
    等事實，迭於警詢、偵訊及本院審理時均坦承不諱，而其於
    九十四年八月八日十三時四十分許經警採尿送驗結果，確呈
    嗎啡陽性反應（施用海洛因代謝物為嗎啡），此有桃園縣警
    察局大溪分局偵辦毒品案被採尿人姓名、編號對照表、檢體
    監管紀錄表及台灣尖端先進生技醫藥股份有限公司濫用藥物
    檢驗報告各一紙附卷可稽（見偵卷第十九頁、第二十頁、第
    三十一頁）。又被告於九十四年八月八日主動交出之白色不
    明粉末一包，經送請法務部調查局檢驗結果，確係第一級毒
    品海洛因，驗餘淨重零點零三公克（含塑膠袋一只，空包裝
    重零點一九公克），此有法務部調查局調科壹字第０八００
    ０九九八一號鑑定通知書存卷可佐（見偵卷第二十九頁）。
    此外，並有被告所有、供其施用毒品海洛因所用之注射針筒
    一支扣案可佐，足徵被告前開任意性自白核與事實相符，堪
    予採信。復查被告前於八十九年間因施用毒品案件，經觀察
    、勒戒後，認無繼續施用毒品之傾向，由臺灣桃園地方法院
    檢察署檢察官於八十九年五月二十五日以八十九年度毒偵字
    第二五三四號不起訴處分確定後，又於九十年間因施用毒品
    案件，經本院裁定送觀察、勒戒後，認有繼續施用毒品之傾
    向，再經本院以九十年度毒聲字第四一四四號裁定送強制戒
    治，期間因戒治成效良好而經裁定停止戒治，所餘期間併付
    保護管束，惟卻於保護管束期間之九十一年間，再度因施用
    毒品而違反保護管束情節重大，經本院裁定撤銷前開停止戒
    治，令入戒治處所繼續施以強制戒治，直至九十二年三月二
    十三日始執行強制戒治完畢等事實，有臺灣高等法院被告前
    案紀錄表一份附卷可按，綜上，被告於前開強制戒治執行完
    畢後五年內，再犯本件施用第一級毒品海洛因之犯行，已堪
    認定。從而，本件事證已明，被告施用第一級毒品犯行已經
    證明，應依法論科。
三、核被告甲○○所為，係犯毒品危害防制條例第十條第一項施
    用第一級毒品罪。其持有本件扣案之第一級毒品海洛因之行
    為及其於施用海洛因行為前後所持有之第一級毒品海洛因等
    行為，既均意在供己施用，其持有之低度行為應為施用之高
    度行為吸收，均不另論罪。而被告多次施用第一級毒品海洛
    因犯行，時間緊接，犯罪構成要件相同，顯係基於概括犯意
    反覆為之，應依刑法第五十六條連續犯規定論以一罪，並加
    重其刑。另被告有如事實欄一所載之前科紀錄及徒刑執行等
    情，有臺灣高等法院被告前案紀錄表一份在卷可稽，其於有
    期徒刑執行完畢後五年內再犯本件有期徒刑以上刑之罪，為
    累犯，應依刑法第四十七條規定加重其刑，並依刑法第七十
    條規定遞加重之。末查，被告在有偵查犯罪權限機關未發現
    其犯有施用毒品罪前，由其女友陪同至桃園縣政府警察局大
    溪分局南雅派出所，主動交出其所有供施用毒品海洛因所用
    之第一級毒品海洛因一包、注射針筒一支自首，進而接受裁
    判，已據證人即承辦員警乙○○證述在卷（見本院九十五年
    一月十八日審理筆錄），已足認被告係對未發覺之犯罪自首
    而接受裁判，應依刑法第六十二條前段規定減輕其刑，並依
    法先加而後減。爰審酌被告前因施用毒品案件，業經二次觀
    察、勒戒，並令入戒治處所施以強制戒治，且曾獲不起訴處
    分之寬典，卻未能把握自新機會，徹底戒除施用毒品之惡習
    ，仍再施用足以導致人體機能發生依賴性、成癮性及抗藥性
    等障礙之第一級毒品海洛因，戕害自身健康，漠視法令禁制
    ，顯未見悔改之意，惟被告係為決心戒毒，而自行向警自首
    其施用第一級毒品海洛因犯行，尚能坦承犯行，頗具悔意，
    犯後態度頗佳，暨其犯罪動機、手段、施用毒品之次數等一
    切情狀，爰量處如主文所示之刑，以資懲儆。扣案第一級毒
    品海洛因一包，驗餘淨重零點零三公克，係屬查獲之毒品，
    又盛裝上開第一級毒品海洛因之包裝袋一只，以法務部調查
    局現今所採行之鑑驗方式，包裝袋仍會殘留微量毒品，而無
    法將之完全析離（有法務部調查局調科壹字第０九三六二三
    九六五五０號函附卷可資參佐），均應依毒品危害防制條例
    第十八條第一項前段之規定沒收銷燬之。至扣案注射針筒一
    支，為被告所有供施用毒品海洛因所用之物，業據被告供承
    在卷，惟依其物之性質非屬專供施用毒品之器具，爰依刑法
    第三十八條第一項第二款規定，宣告沒收。
四、據上論斷，應依刑事訴訟法第二百七十三條之一第一項、第
    二百九十九條第一項前段，毒品危害防制條例第十條第一項
    、第十八條第一項前段，刑法第十一條前段、第五十六條、
    第四十七條、第六十二條前段、第三十八條第一項第二款，
    判決如主文。
本案經檢察官趙燕利到庭執行職務。
中    華    民    國    95    年    1     月    26    日
                  台灣桃園地方法院刑事第十一庭
                        法  官   何俏美
以上正本證明與原本無異。
如不服本判決，應於送達後10日內，向本院提出上訴狀（應附繕
本）。
                        書記官   陳淑瓊
中    華    民    國    95    年    1     月    26    日
附錄：本案論罪科刑法條全文
毒品危害防制條例第十條
施用第一級毒品者，處六月以上五年以下有期徒刑。
施用第二級毒品者，處三年以下有期徒刑。


司法院資訊處製作；財團法人民間司法改革基金會備份。
